臺灣臺中地方法院行政訴訟判決
110年度交字第428號
原      告  林基松  
被      告  臺中市交通事件裁決處
                      設臺中市○○區○○○路00號
代  表  人  黃士哲    住同上
訴訟代理人  黃曉妍律師
上列當事人間交通裁決事件，原告不服被告民國110年9月27日中
市裁字第68-GU0000000號裁決書，提起行政訴訟，本院判決如下
：
    主  文
原告之訴駁回。
訴訟費用新臺幣參佰元由原告負擔。
    事實及理由
一、程序事項：按行政訴訟法第237條之7規定，交通裁決事件之
    裁判，得不經言詞辯論為之。本件屬交通裁決事件，依兩造
    所述各節及卷內資料其事證已臻明確，本院認無經言詞辯論
    之必要，爰不經言詞辯論而為判決。
二、事實概要：
　　原告於民國110年8月10日12時42分許，駕駛號牌NDP-6770號
    普通重型機車(下稱系爭車輛），行經臺中市西區忠明南路
    與華美街口，因「紅燈左轉」之違規行為，為臺中市政府警
    察局第一分局（下稱舉發機關）員警認定原告違反道路交通
    管理處罰條例第53條第1項之規定，對原告掣開第GU0000000
    號舉發違反道路交通管理事件通知單。被告續於110年9月27
    日以中市裁字第68-GU0000000號裁決書（下稱原處分），依
    道路交通管理處罰條例第53條第1項、第63條第1項第3款及
    「違反道路交通管理事件統一裁罰基準表」之規定，按期限
    內到案之基準，裁處原告第1階段罰鍰新臺幣（下同）1,800
    元，並記違規點數3點。原告不服，提起本件行政訴訟。
三、原告主張略以：
　　員警舉發原告違規之地點、紅燈左轉，均與事實不符，原告
    當時是兩段式左轉(綠燈)，並無違規等語。並聲明：原處分
    撤銷。
四、被告答辯略以：
　　從員警密錄器、監視器畫面顯示，原告騎乘機車沿著臺中市
    西區忠明南路往南方向行駛，當時忠明南路為紅燈，華美街
    為綠燈，原告竟超越停止線及停等紅燈之車輛行駛至待轉區
    ，再接著由待轉區左轉華美街，認原告闖紅燈之事證明確等
    語。並聲明：原告之訴駁回。
五、本院之判斷：
(一)按「汽車行駛至交岔路口，其行進、轉彎，應依下列規定：
    一、應遵守燈光號誌或交通指揮人員之指揮，遇有交通指揮
    人員指揮與燈光號誌並用時，以交通指揮人員之指揮為準。
    」、「汽車駕駛人，行經有燈光號誌管制之交岔路口闖紅燈
    者，處新臺幣1千8百元以上5千4百元以下罰鍰。」、「汽車
    駕駛人有下列各款所列條款之一者，除依原條款處罰鍰外，
    並予記點：三、有……第53條……情形之一者，各記違規點數3
    點。」道路交通安全規則第102條第1項第1款、道路交通管
    理處罰條例第53條第1項及第63條第1項第3款分別定有明文
    。又依違反道路交通管理事件統一裁罰基準表之規定，機車
    駕駛人，行經有燈光號誌管制之交岔路口闖紅燈，期限內繳
    納或到案聽候裁決者，統一裁罰基準1,800元，記違規點數3
    點。
(二)經查，本院勘驗調查舉發機關提供之採證光碟，製成勘驗筆
    錄附卷為證（見本院卷第75頁），勘驗結果為：㈠員警密錄
    器畫面時間2021/08/10 12 44：19時至12：50：19時員警站
    在臺中市西區大忠街與華美西街一段口，面對華美西街一段
    與忠明南路口，當時原告著白色襯衫，西裝褲，戴銀藍色安
    全帽，騎乘機車沿著華美西街一段往東方向行駛，行駛至忠
    明南路口，當時忠明南路雙向車輛正在通行，原告於路口停
    等，之後原告右轉忠明南路，接著員警騎乘警用機車上前追
    蹤，此時華美西街一段號誌顯示為綠燈，忠明南路車輛正在
    停等紅燈，員警沿著華美西街一段往東方向右轉忠明南路並
    左轉華美街，之後右轉忠明南路175巷，再右轉公正路264巷
    ，發現原告後立即攔查，告知原告於忠明南路紅燈左轉，原
    告表示沒有，員警表示「忠明南路已經紅燈了，華美街紅燈
    就不能再走了」，原告表示「我等綠燈才走，這邊是綠燈左
    轉」，員警詢問原告「忠明南路什麼燈」，原告表示「忠明
    南路紅燈呀，我兩段式是要走這邊呀，不然你綠燈要怎麼走
    」，員警表示「綠燈到待轉區」，並請原告出示駕照，原告
    仍不停爭執。㈡忠明南路、華美西街口全景監視器畫面時間2
    021/08/10 12：36：44時至12：36：55時忠明南路車輛正在
    停等紅燈，原告由忠明南路往南方向行駛超越停止線至待轉
    區，接著再左轉華美街往東方向行駛。
(三)依上開勘驗結果可知，原告騎乘系爭車輛沿忠明南路往南方
    向號誌紅燈時，超越停止線後至路口待轉區，接著才左轉華
    美街，適為舉發員警當場目睹，攔查原告並製單舉發等情。
    按「行車管制號誌各燈號顯示之意義如左：五、圓形紅燈：
    （一）車輛面對圓形紅燈表示禁止通行，不得超越停止線或
    進入路口。」，原告於上開時、地本應受其行向即忠明南路
    往南方向紅燈號誌之管制，於停止線前等停紅燈，不得於該
    路口號誌尚未轉為綠燈時直行穿越路口，原告竟無視紅燈警
    示，有穿越路口之意圖，逕自前行超越停止線進入路口至華
    美街口機車待轉區，縱非出於故意，亦有可歸責之過失事由
    ，自符合道路交通管理處罰條例第53條第1 項規定「駕車行
    經有燈光號誌管制之交岔路口闖紅燈」之情形。故原告主張
    當時是號誌為綠燈時兩段式左轉云云，即非可採。
(四)綜上所述，原告違規事證明確，被告依法所為原處分並無違
    誤，原告訴請撤銷，為無理由，應予駁回。
六、本件事證已臻明確，兩造其餘主張及陳述，經核於判決結果
    不生影響，爰不逐一論列，附此敘明。
七、本件第一審裁判費為300元，應由原告負擔，爰確定第一審
    訴訟費用額如主文第2項所示。
據上論結，本件原告之訴為無理由，依行政訴訟法第237條之7、
第98條第1項前段、第237條之8第1項，判決如主文。
中　　華　　民　　國　 111　　年　　3 　　月　　25 　日
　　　　　　　　　行政訴訟庭　法　官   吳俊螢　
上為正本係照原本作成。
如不服本判決，應於送達後20日內，向本院提出上訴狀，其未表
明上訴理由者，應於提出上訴後20日內向本院補提理由書（均須
按他造人數附繕本）。上訴理由應表明關於原判決所違背之法令
及其具體內容，或依訴訟資料可認為原判決有違背法令之具體事
實。
中　　華　　民　　國　　111 　年　　3 　　月　　25　　日
                              書記官　 王素珍